臺灣新竹地方法院刑事判決
110年度交易字第595號
公  訴  人  臺灣新竹地方檢察署檢察官
被      告  彭正廣


上列被告因公共危險案件，經檢察官提起公訴（110年度偵字第1
0340號），被告於本院準備程序進行中，被告就被訴事實為有罪
之陳述，經本院裁定改行簡式審判程序審理，判決如下：
　　主      文
彭正廣駕駛動力交通工具而有吐氣所含酒精濃度達每公升零點二
五毫克以上情形，累犯，處有期徒刑柒月。
    事實及理由
一、本案犯罪事實及證據，除證據部分應補充「職務報告、新竹
    縣政府警察局吐氣酒精濃度檢測程序暨拒測法律效果確認單
    及被告於本院準備及簡式審判程序時之自白（見偵查卷第8
    頁、第14頁，本院卷第52頁、第57頁）」外，餘均引用附件
    之記載。
二、按行為後法律有變更者，適用行為時之法律，但行為後之法
    律有利於行為人者，適用最有利於行為人之法律，刑法第2
    條第1項定有明文。查被告行為後，刑法第185條之3業經修
    正，並經總統於111年1月28日以華總一義字第11100012101
    號令公布施行，於同年1月30日生效，其中第1項法定刑提高
    為3年以下有期徒刑，得併科30萬元以下罰金，已較108年6
    月19日修正時之法定刑即2年以下有期徒刑，得併科20萬元
    以下罰金為重，是被告行為後法律已有所變更，自有新舊法
    比較之問題，而比較新舊法結果，應以修正前刑法第185條
    之3之規定有利於被告，是本件被告仍應適用行為時之法律
    即108年6月19日修正之刑法第185條之3規定處斷。　　
三、論罪科刑：
  ㈠核被告彭正廣所為，係犯修正前刑法第185條之3第1項第1款
    之駕駛動力交通工具而有吐氣所含酒精濃度達每公升0.25毫
    克以上情形罪。另查，被告有如起訴書所載之前科執行紀錄
    ，此有臺灣高等法院被告前案紀錄表1份附卷可稽，其於5年
    以內再犯本件最重本刑為有期徒刑以上之罪，為累犯，且查
    本件並無司法院釋字第775號解釋所示，有罪刑不相當之情
    形，仍應依刑法第47條第1項規定，加重其刑。
  ㈡爰以行為人之責任為基礎，審酌被告前於101年1月起訖103年
    間，3度因公共危險（酒駕）案件，而遭法院判刑之刑之執
    行紀錄，有臺灣高等法院被告前案紀錄表在卷可佐（見本院
    卷第11頁至第13頁），其無視酒後不得駕車之禁令，一再於
    酒後駕車，且本次測得其吐氣所含酒精濃度為每公升0.51毫
    克之犯罪情節與所生危害程度，其無視於公眾交通安全而再
    於飲酒後酒精濃度超過標準仍駕駛動力交通工具，惟念其犯
    後坦承犯行之態度，兼衡其自述國中畢業之智識程度、目前
    從事冰箱冷藏業，月收入新臺幣（下同）2萬餘元，與妻子
    同住，無需要扶養之人之生活狀況（參被告於本院審理時之
    供述，見本院卷第57頁）及其他一切情狀，量處如主文所示
    之刑，以示懲儆。
據上論斷，應依刑事訴訟法第273條之1第1項、第299條第1 項前
段、第310條之2、第454條第2項，判決如主文。
本案經檢察官劉晏如提起公訴，檢察官孫立婷到庭執行職務。
中    華    民    國   111    年    3     月   31     日
                  刑事第五庭  法  官  華澹寧
以上正本證明與原本無異。　　　　　　　　　
如不服本判決應於收受本判決後20日內向本院提出上訴書狀，上
訴書狀應敘述具體理由。上訴書狀未敘述上訴理由者，應於上訴
期間屆滿後20日內補提理由書狀於本院（均須按他造當事人之人
數附繕本）「切勿逕送上級法院」。
中    華    民    國   111    年    3     月   31     日
                              書記官  吳羽君
附錄本案論罪科刑法條全文：
修正前刑法第185條之3第1項第1款
駕駛動力交通工具而有下列情形之一者，處2年以下有期徒刑，
得併科20萬元以下罰金：
一、吐氣所含酒精濃度達每公升0.25毫克或血液中酒精濃度達百
    分之0.05以上。
（附件） 
臺灣新竹地方檢察署檢察官起訴書
                                    110年度偵字第10340號
　　被　　　告　彭正廣　
上列被告因公共危險案件，業經偵查終結，認應提起公訴，茲將
犯罪事實及證據並所犯法條分述如下：
　　　　犯罪事實
一、彭正廣前因公共危險案件，經臺灣新竹地方法院以104年度審
    交易字第580號判決判處有期徒刑6月確定，於民國106年1月1
    7日執行完畢。詎猶不知悔改，於110年9月3日21時許，在新竹
    縣橫山鄉大肚村某廟宇飲用啤酒及保力達酒若干後，吐氣所
    含酒精濃度已逾每公升0.25毫克，仍於同日22時許，騎乘車牌
    號碼000-000號普通重型機車上路。嗣於同日22時45分許，行
    經新竹縣○○鄉○○路0段000○0號前因未戴安全帽為警攔檢，並
    於同日22時49分許，測得其吐氣所含酒精濃度達每公升0.51毫
    克而查獲。
二、案經新竹縣政府警察局橫山分局報告偵辦。 
        證據並所犯法條
一、上揭犯罪事實，業據被告彭正廣於警詢及本署偵查中坦承不
    諱，並有酒精測定紀錄表、財團法人工業技術研究院呼氣酒精
    測試器檢定合格證書及新竹縣政府警察局舉發違反道路交通
    管理事件通知單各1份在卷可稽，足認被告自白與事實相符，
    其犯嫌堪予認定。
二、核被告所為，係犯刑法第185條之3第1項第1款之公共危險罪
    嫌。又被告曾有犯罪事實欄所載之科刑執行情形，有本署刑案
    資料查註紀錄表1份附卷可參，其於有期徒刑執行完畢後，5年內
    故意再犯本案有期徒刑以上之罪，為累犯，請參照大法官會議
    釋字第775號解釋意旨，審酌是否依刑法第47條第1項規定加
    重其刑。
三、依刑事訴訟法第251條第1項提起公訴。
　　此　致
臺灣新竹地方法院
中　　華　　民　　國　 110　　年　　9 　　月　　30　　日
　　　　　　　　　　　　　　  檢  察  官　劉晏如
本件證明與原本無異
中　　華　　民　　國　 110　　年　　10　　月　　14　　日
                              書  記  官  許立青